---
title: "week_13a_tweet_data_analysis"
author: "Jiho Yeo"
date: "5/25/2021"
output: html_document
editor_options: 
  chunk_output_type: inline
---

```{r setup, include=FALSE}
knitr::opts_chunk$set(echo = TRUE)
```

## Load dependencies

```{r}
library(tidyverse)
library(tidytext)
#install.packages("rtweet")
#install.packages("twitteR")
library(rtweet)
library(twitteR)

Sys.setlocale("LC_ALL","Korean") # 언어 한글로
```


## Tweeter API Key 발급

아래 링크를 참고하여 트위터 개발자 계정을 취득해야 합니다.  
- https://www.citopes.com/entry/트위터-개발자-계정-취득하기

계정을 취득했으면, 아래의 절차를 따라서 API Key와 Access Token을 발급합니다. 
  1. https://apps.twitter.com 접속 (트위터 계정 생성 후 로그인 필수)
  2. “Apps” → “Create New App” 클릭 (개발자 등록 필수)
  3. “App Details” 기본사항 항목 입력
  4. “Keys and Access Tokens” 발급
  
그 후, 아래 코드를 실행하면 Tweet에서 데이터를 가져오기 위한 준비를 마친겁니다.  

```{r cars}
api_key <- "5zj8FkarvdhIUzbebwX7orAH6"
api_secret_key <- "fCigYwltVTNraP5DrsZKS1OqizLlyjjpISid0V1A5YzpgYYjEl"

access_token <- "1399335514558267399-QsbhGE0LYvyFzMCbvu3201ilLF9wDU"
access_token_secret <- "Zbcinm4tje31qTQQTKkmprvpbQdQ2vbO5woHcvzOgeFGL"

options(httr_oauth_cache = TRUE)
setup_twitter_oauth(api_key,api_secret_key,access_token,access_token_secret)
```

## 트위터 데이터 가져오기 - 방법 `twitteR` 라이브러리 이용

특정한 검색어를 기반으로 트위터 데이터 크롤링하기  
시작일, 종료일, 언어, 가져오는 게시글 수에 대한 정보 입력 가능  
영국밴드 coldplay 단어가 포함된 트윗 가져오기

```{r}
keyword <- enc2utf8("#coldplay -filter:retweets")
tweets <- searchTwitter(keyword, n=1000,lang="en", #영어만 가져와라 
                        since="2018-01-01", until="2021-05-25") 
#리스트 형태로 들어옴
#그래서 리스트로 데이터 프레임으로 바꾸는 함수 사용
tweet_df<-twListToDF(tweets)
```

## 트위터 데이터 가져오기 - 방법 2:`rtweet` 라이브러리 이용

```{r}
token= rtweet::create_token("minji",
                            api_key,
                            api_secret_key,
                            access_token,
                            access_token_secret)
```

```{r}
cold_tweet <- search_tweets("coldplay", n=5000, include_rts = FALSE, lang="en")
radio_tweet <- search_tweets("radiohead", n=5000, include_rts = FALSE, lang="en")
#리트윗으로 된 트위터는 가져오지 않기, 언어: 영어

```

```{r}
#위와 같은 것 교수님이 파일로 주셔서 여는 것
cold_tweet <- read_rds("data/cold_tweet.rds")
radio_tweet <- read_rds("data/radio_tweet.rds")
```


## 기초적 통계 출력

```{r}
tmp <- users_data(cold_tweet)

# plot time-series
ts_plot(cold_tweet, by="minutes") #분별 트윗
ts_plot(cold_tweet, by="hours")  #시간별 트윗
ts_plot(cold_tweet, by="days")   #일별 트윗
```

## Tokenization

```{r}
radio_token <- radio_tweet %>%
  select(text) %>%
  unnest_tokens(word, text, token = "tweets") %>%
  anti_join(stop_words)%>%
  mutate(name="radiohead")

cold_token <- cold_tweet %>%
  select(text) %>%
  unnest_tokens(word, text, token = "tweets") %>%
  anti_join(stop_words)%>%
  mutate(name="coldplay")

dat_token <- rbind(radio_token, cold_token)
```

## Visualization

```{r}
vis_by_band <- dat_token %>%
  count(name, word, sort = TRUE) %>%
  group_by(name) %>%
  slice_max(n, n=15) %>%
  ungroup()

ggplot(vis_by_band, aes(n, fct_reorder(word,n), fill = name))+
  geom_col()+
  labs(y = NULL) +
  facet_wrap(~name, scales = "free")
```

## Stop words

불용어가 많이 존재하므로, 처리해줄 필요가 있음

```{r}
remove_words <- c("coldplay","@coldplay","radiohead","https","t.co",
                  "tiktok_us","tiktok_uk")

custom_stop_words <- bind_rows(tibble(word = remove_words,  
                                      lexicon = c("custom")), 
                               stop_words)

dat_token <- dat_token %>% anti_join(custom_stop_words)
```

## Visualization again

```{r}
vis_by_band <- dat_token %>%
  count(name, word, sort = TRUE) %>%
  group_by(name) %>%
  slice_max(n, n=15) %>%   #15개로 추림
  ungroup()

ggplot(vis_by_band, aes(n, fct_reorder(word,n), fill = name))+
  geom_col()+
  labs(y = NULL) +
  facet_wrap(~name, scales = "free")
```

Word 순서가 Count의 오름차순으로 예쁘게 정렬되지 않음  
grid.arrange를 사용해서 각각 plot 하는 방법이 있음

```{r}
library(gridExtra)

p_cold <- ggplot(vis_by_band %>% filter(name=="coldplay"), 
                 aes(n, fct_reorder(word,n))) + 
                   geom_col(fill=2)+
                   labs(y = NULL,title = "Coldplay")

p_radio <- ggplot(vis_by_band %>% filter(name=="radiohead"), 
                 aes(n, fct_reorder(word,n))) + 
                   geom_col(fill=3)+
                   labs(y = NULL,title = "Radiohead")


#여러개의 ggplot을 하나에 넣어줌
grid.arrange(p_cold, p_radio, ncol=2)
```

## ETC

한글 트위터 데이터 가져오기

```{r}
akmu_tweet <- search_tweets("악동뮤지션", n=5000, include_rts = FALSE, lang="ko")
```


특정 Twitter User의 Timeline 가져오기

```{r}
token= rtweet::create_token("sentiment_analysis_hnu",
                            api_key,
                            api_secret_key,
                            access_token,
                            access_token_secret)

elon_timeline <- get_timelines(c("@elonmusk"),
                               n = 1000,
                               token=token)
```

## Quiz
Tweeter API키를 발급받고 트위터 크롤링을 해보세요.  
특정 Keyword를 정해서 tweet에서 데이터를 크롤링 해보고, 텍스트마이닝을 해보세요.
Hiclass에 Rmd 파일을 제출하시면 됩니다. 



