---
title: "Managing data with `tidyverse`"
author: "Jiho Yeo"
date: '2021 2 18 '
output: html_document
editor_options: 
  chunk_output_type: inline
---

```{r setup, include=FALSE}
knitr::opts_chunk$set(echo = TRUE)
```
# Tidyverse 패키지 및 간단한 사용법 

- RStudio가 개발, 관리하는 패키지
- 공식 문서가 매우 잘 되어 있음: https://www.tidyverse.org/
- 사용자층이 두터워 영어로 검색하면 많은 질답을 찾을 수 있음
- 6개의 핵심 패키지 포함 23가지 패키지로 이루어진 메타 패키지
- `ggplot2`, for data visualisation.
- `dplyr`, for data manipulation.
- `tidyr`, for data tidying.
- `readr`, for data import.
- `purrr`, for functional programming.
- `tibble`, for tibbles, a modern re-imagining of data frames.
- `stringr`, for strings.
- `forcats`, for factors.

```{r}
#install.packages("tidyverse")
library(tidyverse) #깔끔하게 코딩하겠다
```

- 코드가 길어지면 이해하기 어려운 한계가 존재 

```{r}
plot(diff(log(sample(rnorm(10000, mean = 10, sd = 1), size = 100, 
                     replace = FALSE))), col = "red", type = "l")
```

## 파이프 연산자(%>%)를 통한 코드의 직관화

- 순차적 흐름으로 코드를 이해할 수 있음 
- 중간 변수들을 계속해서 Object로 할당할 필요가 없음

```{r} 
rnorm(10000,mean=10,sd=1) %>%  #10000개의 임의의 숫자를 생성
  sample(size=100,replace=FALSE) %>%
  #10000개의 숫자 중 100개를 샘플링하겠다.
  log() %>%
  diff() %>%
  plot(col="red",type="l")
```

```{r}
?rnorm
?sample
sample(x=c(1,2,3,4,5), size=3)

rnorm(10000, mean = 10, sd = 1)

rnorm(10000,mean=10,sd=1) %>%  #10000개의 임의의 숫자를 생성
  sample(size=100,replace=FALSE) %>%
  #10000개의 숫자 중 100개를 샘플링하겠다.
  log() %>%
  diff() 


```

## Flight 데이터의 파이프 연산자 예시 

- 사용할 데이터셋은 뉴욕시에서 2013년에 출발한 336,776 개의 모든 항공편이 포함된 데이터 
(nycflights13 패키지의 flights 데이터셋)

```{r}
# install.packages("nycflights13")
library(nycflights13)

nrow(flights) # 행의 수를 알려줌
head(flights)
```

- flights data를 선택 후, `group_by` 한 후, `summarise`를 수행
- 각 function의 기능이 무엇인지 몰라도 대략적인 흐름을 파악할 수 있음 

```{r}
flights %>%
  group_by(year,month,day) %>%
  summarise(delay = mean(dep_delay, na.rm = TRUE))

mean_delay_by_day <- flights %>%
  group_by(year,month,day) %>%
  summarise(delay = mean(dep_delay, na.rm = TRUE))
```

## `dplyr` 패키지에 포함된 유용한 명렁어들

#### (1) `select()` : 열방향 선택

데이터에서 특정 컬럼을 선택하고 싶을 때 사용. 
선언된 순서대로 컬럼을 정렬함

```{r}
flights %>% select(year,month,day)

# 컬럼에 띄어쓰기가 존재할 때 
flights$`not use` <- 0

# 컬럼이름에 되도록 띄어쓰기는 사용하지 맙시다 
flights %>% select(`not use`)
```

#### (2) `mutate()`: 새로운 컬럼을 만들거나 계산하고 싶을 때 

편의성을 위해 일부 데이터만 추출 

```{r}
flight_sample <- flights %>% select(year:day,ends_with("delay"),distance,air_time)
flight_sample
```

각 컬럼간의 계산으로 새로운 열(Column)을 만듬

```{r}
flight_sample %>% mutate(net_delay = arr_delay - dep_delay,
                         speed = distance/air_time *60)
```

#### (3) `filter()` : 행방향으로 조건을 설정

filter()는 데이터 중에 조건에 해당하는 일부 데이터만 필터해서 사용. 
논리 연산자와 결합하여 많이 사용.

논리연산자에 대한 자세한 내용은 [링크](https://mrchypark.github.io/post/%EB%85%BC%EB%A6%AC-%EC%97%B0%EC%82%B0%EC%9E%90-%EC%A0%95%EB%A6%AC/) 참조

```{r}
a <- c(10,20,30,40,50)
b <- 30

# 논리 연산자
a==b
a>b

# 숫자를 사용한 인덱싱 
a[1]
a[3]
a[c(1,3)]

# 논리연산자를 사용한 인덱싱
a[a>b]
a[c(4,5)]
```

연산자|설명  
|-|-|
`a < b`	| a가 b보다 작다  
`a <=b` |	a가 b보다 작거나 같다  
`a == b` |	a와 b가 같다  
`a != b` |	a와 b가 같지 않다  
`!x` | x가 아니다  
`x | y` |	x이거나 y이다  
`x & y`	| x이고 y이다  
`isTRUE(x)` |	x가 TRUE이다  

```{r}
flights %>% filter(month==1)

```

#### (4) `bind_rows()`

두 데이터를 행방향으로 묶음  
데이터를 아래로 붙임

`filter()`를 사용한 subset 추출
```{r}
jan <- flights %>% filter(month==1)
feb <- flights %>% filter(month==2)

janfeb <- bind_rows(jan,feb)
janfeb
```


#### (5) `arrange()` : 데이터 정렬

지정되는 컬럼 기준으로 오름차순으로 정렬

```{r}
# 오름차순 정렬 
flights %>% arrange(dep_delay)

# 내림차순 정렬 
flights %>% arrange(-dep_delay)

```

#### (6) `group_by()` & `summarise()` : 그룹별로 계산을 수행

그룹별로 통계치를 뽑거나 특정 계산을 수행하고 싶은 경우 

```{r}
# Group을 하지 않았을 때 
flights %>% 
  summarise(mean_dep_delay = mean(dep_delay, na.rm=T),       #na.rm=T: NA 처리
                      count = n())


flights %>% 
  group_by(month) %>% 
  summarise(mean_dep_delay = mean(dep_delay, na.rm=T),
                                         count = n())
```


#### (7) `left_join()`

```{r}
# 특정 컬럼만 추출 
flight_sample <- flights %>% select(year:day,origin,carrier)
flight_sample
```

```{r}
# 항공사 이름 
airlines
```

두 데이터를 특정한 key value를 기준으로 좌우로 붙이고 싶을 때 `left_join()`을 사용

```{r}
flight_sample %>% left_join(airlines, by="carrier")
```

Key 값의 컬럼 이름이 다를 경우 

```{r}
colnames(airlines)[1]<-"company_name"

flight_sample %>% left_join(airlines, by=c("carrier"="company_name"))
```

## Source 

- 본 강의자료는 아래와 같은 Source를 인용 및 참조하여 작성되었습니다. 
- R로 하는 텍스트 데이터 전처리 방법: https://mrchypark.github.io/RKoText101/#1
- https://harryyang1982.gitbooks.io/r_social_research/content/chapter5.html
- http://garrettgman.github.io/tidying/

